臺灣臺中地方法院刑事判決                          九十一年度易字第七六九號
    公  訴  人  臺灣台中地方法院檢察署檢察官
    被      告  乙○○
右列被告因竊盜等案件，經檢察官提起公訴（九十年度偵字第三二五六號），本院判
決如左：
    主  文
乙○○竊盜，處有期徒刑參月，如易科罰金，以參佰元折算壹日；又傷害人之身體，
處有期徒刑伍月，如易科罰金，以佰元折算壹日。應執行有期徒刑柒月，如易科罰
金，以佰元折算壹日。
    事  實
一、乙○○意圖為自己不法之所有，於民國（下同）九十一年一月間某日，在台中市
    ○區○○路與大智路口「東峰公園」旁，因見梁龍榮所有之車牌號碼ＳＶＥ─九
    ○九號機車一部（該機車於九十年九月二日，在台中市○區○○路八號前，被不
    詳姓名之人所竊取後，放置於該地）其電門鎖上插有鑰匙，認有機可趁，因而竊
    取該機車，得手後留供己用。嗣於九十一年二月八日凌晨一時二十分許，乙○○
    將該機車停放在台中市○○區○○街五二五號前，為執勤員警丁○○發覺該機車
    為失竊車輛，員警丁○○、甲○○遂在該處埋伏。俟見乙○○發動該機車，丁○○即先上前向乙○○表明警員身分，乙○○明知丁○○、甲○○二人為員警依法
    執行職務，竟意圖騎乘該機車逃逸，丁○○自乙○○身後拉住乙○○，乙○○仍
    不停車，甲○○則站在該機車前方攔阻乙○○，乙○○不僅拒不停車，反而騎乘
    機車衝撞甲○○，致甲○○因此強暴行為而受有胸部挫傷併左側第六肋骨骨折、
    左小腿挫傷、右肘挫傷等傷害，丁○○則受有左腳受傷流血之傷害（丁○○傷害
    部分未據告訴）。後經警員丁○○、甲○○合力將乙○○制伏而予以逮捕。
二、案經台中市警察局第四分局報告臺灣台中地方法院檢察署檢察官偵查起訴。
    理  由
一、訊據被告乙○○對上揭竊盜之事實坦承不諱，核與被害人梁龍榮之女丙○○於警
    訊中指訴之情節相符，並有贓物保管領據、台中市警察局車輛尋獲通報單、及車
    輛、車牌失竊作業─查獲車輛認可資料各乙紙在卷可憑，是被告此部分之自白確
    與事實相符；另被告固坦承於上開時、地因騎乘上開失竊機車，為避免員警查察
    欲騎乘該機車逃逸，因而撞傷警員劉建成、甲○○等情不諱，惟矢口否認有何妨
    害公務及傷害之犯行，辯稱：伊並非故意要撞傷員警，當時伊先發動機車，警員
    在後追，因為機車沒有煞車，一位警員自後面拉住伊，安全帽往下滑，蓋住眼睛
    ，才會撞到另一名員警云云。惟查：上開事實業據被害人即員警丁○○、甲○○
    於本院審理時指述甚詳，另被告於本院審理時亦坦承：當時因為伊騎乘贓車，故
    想要逃逸（見本院九十一年四月十五日審理筆錄）等語，且依當時情形，被告所
    騎乘之機車甫發動，車速應不甚快速，被告見員警丁○○表明身分，並未停車，
    經員警丁○○自被告身後拉扯，仍無法制止該機車前進，可知被告當時確有催油
    門加速之動作，且被告亦明知警員甲○○在前攔阻，仍拒不停車，反而往前衝撞
    ，是被告顯有妨害公務及傷害員警之故意甚明，其上開所辯，尚不足採信。此外
    ，復有林新醫院出具之診斷證明書、職務報告各一份、及相片六張附卷可稽，是
    被告之犯行洵堪認定，應予依法論科。
二、核被告乙○○所為，係犯刑法第三百二十條第一項竊盜罪、第一百三十五條第一
    項於公務員依法執行職務時施強暴罪、第二百七十七條第一項普通傷害罪。被告
    所犯於公務員依法執行職務時施強暴罪與普通傷害罪二罪間，有方法、結果之牽
連關係，為牽連犯，應從一重之傷害罪處斷。又被告所犯竊盜罪與普通傷害罪，
    犯意各別，行為互殊不同，應予分論併罰。爰審酌被告犯罪之動機、目的、手段
    ，其因恐竊盜之犯行為警查知，故騎乘贓車欲加速逃逸，枉顧其衝撞之行為將造
    成執勤之員警受傷，甚且有危及生命之可能，藐視公權力執行，惟其犯罪後坦承
    部分犯行，態度尚稱良好等一切情狀，量處如主文所示之刑，並定其應執行之刑
    及易科罰金之折算標準，以示懲儆。
據上論斷，應依刑事訴訟法第二百九十九條第一項前段，刑法第一百三十五條第一項
、第二百七十七條第一項、第三百二十條第一項、第五十五條、第五十一條第五款、
第四十一條第一項前段、第二項，罰金罰鍰提高標準條例第一條前段、第二條，判決
如主文。
中      華      民      國      九十一      年      五    月    一    日
                                     臺灣臺中地方法院刑事第六庭
                                         法  官  劉  麗  瑛
右正本證明與原本無異。
如不服本判決，應於送達後十日內向本院提出上訴狀 （須附繕本） ，上訴於台灣高等
法院台中分院。
                                         書記官
中      華      民      國      九十一      年      五    月    一    日
附錄論罪科刑法條
刑法第一百三十五條
對於公務員依法執行職務時，施強暴脅迫者，處三年以下有期徒刑、拘役或三百元以
下罰金。
意圖使公務員執行一定之職務或妨害其依法執行一定之職務或使公務員辭職，而施強
暴脅迫者，亦同。
犯前二項之罪，因而致公務員於死者，處無期徒刑或七年以上有期徒刑。
致重傷者，處三年以上、十年以下有期徒刑。
刑法第二百七十七條
傷害人之身體或健康者，處三年以下有期徒刑、拘役或一千元以下罰金。
犯前項之罪因而致人於死者，處無期徒刑或七年以上有期徒刑；致重傷者，處三年以
上十年以下有期徒刑。
刑法第三百二十條
意圖為自己或第三人不法之所有，而竊取他人之動產者，為竊盜罪，處五年以下有期
徒刑、拘役或五百元以下罰金。
意圖為自己或第三人不法之利益，而竊佔他人之不動產者，依前項之規定處斷。
前二項之未遂犯罰之。
